

CURRICULUM VITAE

Datos personales



Gonzalo Cruz Iurman Incaminto



1133542873



gonpwn@gmail.com



DNI: 41167812 CUIL/CUIT: 20411678122



Fecha nacimiento: 20/08/1998

Informática ——

HTML5 CSS SASS

JavaScript

Python

Flask(framework) WebSraping (BeatifulSoup)

Wordpress-woocommerce

Niseño

PhotoShop Ilustrator Adobe XD RhinoCeros (modelado 3d) Keyshot(renderizado) Blender

Habilidades -

Modelado en 3d Impresion 3D Timonel Vela-Motor

Idiomas —

Inglés (medio/alto) Italiano- Francés (bajo)

_			
\Box	1	.: I	
$P \triangle$	rт	11	
	ΙI	- 11	

Experiencia en fases de Diseño, comercialización y desarrollo Web para emprendimientos.

Me apasiona crear, por eso decidí estudiar diseño industrial hace 3 años.

Hoy me estoy orientando a lo digital, investigando y estudiando nuevas herramientas para que los usuarios tengan una linda experiencia cuando navegan por la web.

Formación -

2012-2017

BACHILLER con mención en CIENCIAS SOCIALES y HUMANAS Trayecto especial- 6to año- Facultad de Aruitectura Diseño y Urbanismo

Colegio Nacional Buenos Aires

2019-Hoy

DISEÑO INDUSTRIAL- Actualmente en el tercer año de la carrera.

FADU-UBA

Mis últimos proyectos:

https://miro.com/app/board/uXjVOSKmD-A=/

Experiencia

2019 - Hoy

Freelance - Servicio de modelado e impresión 3D

Diseño / vectorizacion de logos











5/2021 - Hoy

Creando paginas web. Actualmente:

https://windlovers.com.ar/

Pagina náutica de membresías con registro de usuario y reserva de turnos.

Otro ejemplo:

https://arcacreativa.co/

Pagina tipo tienda con carrito de compras Venta de remeras y tazas